臺灣彰化地方法院民事判決　九十年度簡上字第二六一號
　　上　訴　人　甲○○
　　　　　　　　　　　　　　北.
　　法定代理人　乙○○
　　訴訟代理人　丙○○
右當事人間請求清償借款事件，上訴人對於中華民國九十年十月二十五日本院北斗簡
易庭九十年度斗簡字第二七五號第一審判決提起上訴，本院判決如左：
    主  文
上訴駁回。
第二審訴訟費用由上訴人負擔。
    事  實
甲、上訴人方面：
  一、聲明：原判決廢棄，被上訴人第一審之訴駁回。
  二、陳述：除與原審判決書所載者相同，於此引用外。補充陳述，希望被上訴人先
      執行主債務人謝英科之不動產求償，不足部分再找上訴人清償。
  三、證據：援用原審之立證方法。
乙、被上訴人方面：
  一、聲明：駁回上訴。
  二、陳述：均與原審判決書所載者相同，於此引用。
  三、證據：援用原審之立證方法。
    理  由
一、本件被上訴人於原審主張訴外人謝英科邀同上訴人及訴外人謝百樑為連帶保證人
    ，於民國九十年（原審判決誤載為九十七年）三月間向被上訴人借款新台幣五十
    萬元，約定自九十年三月二十三日起至九十二年五月二十三日止分為二十六期，
    利息採固定利率，按年息百分之十二．七五計算，逐月償還約定之金額。如未按
    期依約繳納各期約定之金額，逾期六個月以內應另按前開利率之一成；逾期六個
    月以上者，按前開利率二成計算加付違約金。且如有一期金額未依約履行給付時
    ，即喪失分期償還之權利，應將所欠本息及違約金全數清償。而謝英科自借款後
    即未依約繳納任何款項，爰依消費借貸與連帶保證之關係，求為命上訴人清償前
    開借款、利息與違約金等語。上訴人則對連帶保證前揭謝英科借款之事不爭執，
    惟以並非唯一之連帶保證人，不應由其一人負全部清償責任；並希望被上訴人對
    主債務人謝英科之財產處理不能得完全清償，才來找上訴人清償資為抗辯。
二、經查，本件被上訴人主張之事實，業據其提出相符之貸款契約書、簡易資料查詢
    單等件為證，並為上訴人所不爭執，堪信為真實。且依貸款契約第六條定明，連
    帶保證人等保證債務人依約按期償還所欠本息，如債務人不履行本契約或貴行（
    指被上訴人）認為有不能履行之虞時，願負連帶償還之責，立即代為清償，決不
    以抵質押品未經處分，或對債務人所有其他財產未為強制執行，或其他理由藉口
    拖延，即自願拋棄先訴抗辯權等語。按諸保證債務之所謂連帶，係指保證人與主
    債務人負同一債務，對於債權人各負全部給付之責任。而連帶債務之債權人，得
    對於債務人中之一人或數人或其全體，同時或先後請求全部或一部之給付，民法
    第二百七十三條第一項定有明文，從而，被上訴人依此對上訴人起訴請求自有所
    據。上訴人執詞並非唯一之連帶保證人，不應由其一人負全部清償責任；並希望
    被上訴人對主債務人謝英科之財產處理不能得完全清償，才來找上訴人清償以為
    抗辯係屬無理，不足採取。故原審判令上訴人應清償前開借款、利息與違約金，
    並依其所請酌定擔保金額宣告假執行，核無不合，上訴意旨指摘原判決違誤不當
    ，求予廢棄改判，並無理由，應予駁回其上訴。
三、據上論結，本件上訴為無理由，依民事訴訟法第四百三十六條之一第三項、第四
    百四十九條第一項、第七十八條，判決如主文。
中　　　華　　　民　　　國　　九十一   　年　　  一　　月　　    八　　日
                            臺灣彰化地方法院民事第一庭
~B審判長法　官　羅培昌
~B　　　法　官　林金灶
~B　　　法　官　洪榮謙
右為正本係照原本作成
本判決不得上訴
~B　　　書記官　王振州
中　　　華　　　民　　　國　　九十一   　年　　  一　　月　　    八　　日
